臺灣高等法院高雄分院民事裁定　九十三年度再字第二號
　　　再 審 原告　　乙○○
　　　訴訟代理人　　丙○○
　　　複 代 理人　　甲　○
　　　再 審 原告　　丙○○
　　　訴訟代理人　　張　寧律師
　　　再 審 被告　　丁○○
　　　訴訟代理人　　邱超偉律師
當事人間給付借款事件，再審原告對於民國九十二年八月五日本院九十一年度上字第
九九號確定判決，及最高法院九十二年度台上字第二五八八號裁定，提起再審之訴，
本院裁定如下：
    主    文
再審之訴駁回。
再審訴訟費用由再審原告連帶負擔。
    理    由
一、按再審之訴，應於三十日之不變期間內提起；其期間自判決確定時起算，判決於
    送達前確定者，自送達時起算；其再審之理由發生或知悉在後者，均自知悉時起
    算。又判決於上訴期間屆滿時確定。不得上訴之判決，於宣示時確定；不宣示者
    ，於公告時確定，民事訴訟法第五百條第一項、第二項，第三百九十八條第一項
    前段、第二項定有明文。
二、查，再審原告主張其被繼承人郭繁元於民國八十六年一月十一日向郭陳白（已
    死亡）借三百萬元，係用於購買坐落台南縣新營市○○段一五三三之一號土地（
    以下簡稱系爭土地），及其上之門牌號碼台南縣新營市○○路六八二巷十號房屋
    （以下簡稱系爭房屋），並以郭陳白名義購買作為擔保，既係作為擔保借款債
    權之用，則在郭繁元清償系爭借款之前，郭陳白自不可能將系爭土地及房屋登
    記返還予郭繁元，惟郭陳白於八十七年一月二十六日已將系爭土地及房屋返還
    登記予郭繁元，足證郭繁元已清償系爭借款四百五十萬元（含另借之一百五十萬
    元），並提出土地、建物申請書、系爭土地買賣所有權移轉契約書、公證書、系
    爭建物買賣所有權移轉契約書等（見本院卷第八二至九十頁）為證，依民事訴訟
    法第四百九十六條第一項第十三款提起再審之訴等語。惟查，上開證物業經再審
    原告於本院確定判決一案審理時已提出，並附於該確定判決民事卷第三一八至三
    二六頁等情，業據本院依職權調該民事卷查核屬實，而本院確定判決係於九十二
    年十二月四日確定，乃再審原告遲至九十三年一月二十九日始提起本件再審之訴
    ，顯已逾三十日之不變期間，揆諸前開說明，顯不合法。
三、爰依民事訴訟法第五百零二條第一項、第九十五條、第八十五條第二項，裁定如
    主文。
中　　　華　　　民　　　國　　九十三　　年　　　八　　　月　　　三十　　日
                                                民事第三庭
~B1審判長法官　張國彬
~B2　　　法官　徐文祥
~B3　　　法官　鄭月霞
正本係照原本作成。
如不服本裁定應於送達後十日內向本院提出再抗告狀，並繳納再抗告費新臺幣一千元
。再為抗告應以適用法規顯有錯誤為理由，並經本院之許可，該許可以原裁定所涉及
之法律見解具有原則上之重要性者為限，並委任律師為代理人。
抗告人之配偶、三親等內之血親、二親等內之姻親，或抗告人為法人、中央或地方機
關時，其所屬專任人員具有律師資格並經法院認適當者，亦得為第三審代理人。抗告
人或其法定代理人具有律師資格者及前項情形，應於提起抗告或委任時釋明之。
中　　　華　　　民　　　國　　九十三　　年　　　八　　　月　　　三十　　日
~B法院書記官　魏文常
